# 请教陈版主有关抵消未实现内部交易损益问题

提问人：chenlingao 时间：2013-03-22 09:19:11
陈版主，您好！A公司占B公司股权比例为30%，对B采用权益法核算。A公司 2012 年 1 月 1 日通过委托贷款的形式借款 1000 万给B公司，借款年利率为12%， 2012 年利息共计 120 万，B公司全部资本化计入了在建工程。另外A公司账面也有借款 1 亿，借款年利率为6%。请问陈版主A公司在权益法核算B公司抵消未实现内部交易损益归属于本公司的时候，是以全部的利息收入乘以所占比例（即1000*12% 30%=36 万）还是考虑其也有借款而以利率差所对应的利息收入乘以所占比例（即 1000 （12%-6%）*30=18万）？

回答人：chenyiwei
应是前者，即不考虑抵减A公司自身对外支付的借款利息。

回答人：chenyiwei
回复 chenlingao 的帖子
关键是如何让确保在“A公司从外部借入的资金”、“A公司贷给B公司的借款”和“B公司的资本支出”这三者之间建立明确的、可跟踪的对应关系。如果可以跟踪资金流动的，则不排除在合并报表层面基于实质重于形式原则认为实质上是外部专门借款用于符合资本化条件的资产的购建，从而在合并报表层面不抵销资本化利息。如果不满足该条件的，则内部资本化利息和母公司的利息收入应当作为内部交易未实现损益予以抵销处理。